---
title: "Sedicesimo Allenamento"
author: "Marco Chiapello"
date: "2022-10-07"
categories: ["U14F", "2022-2023", "PGS Foglizzese", "Allenamento"]
execute: 
  echo: false
  warning: false
  message: false
---


## Obiettivi dell'allenamento  {{< fa bullseye size=normalsize >}}

1. Ricezione - Attacco
1. Fase gioco

## Valutazioni generali {{< fa gauge-simple-high size=normalsize >}}

```{r}
suppressPackageStartupMessages(library(tidyverse))

df <- tribble(
    ~variable, ~percentage,
    "Impegno collettivo", 0.7,
    "Raggiungimento\ndell'obiettivo", 0.7,
    "Soddisfazione\ndell'allenatore", 0.8,
    "Miglioramenti attesi", 0.7,
    "Voto", 0.7)
    

df <- df %>% 
    mutate(group = ifelse(percentage <0.6, "red",
                          ifelse(percentage>=0.6 & percentage<0.8, "orange","green")),
           label = paste0(percentage * 100, "%"),
           title = factor(variable))

ggplot(df, aes(fill = group, ymax = percentage, ymin = 0, xmax = 2, xmin = 1)) +
 geom_rect(aes(ymax=1, ymin=0, xmax=2, xmin=1), fill ="#ece8bd") +
 geom_rect() + 
 coord_polar(theta = "y",start=-pi/2) + xlim(c(0, 2)) + ylim(c(0,2)) +
 geom_text(aes(x = 0, y = 0, label = label, colour=group), size=6.5) +
 # geom_text(aes(x=1.5, y=1.5, label=title), size=4.2) + 
 facet_wrap(~title, ncol = 3) +
 theme_void() +
 scale_fill_manual(values = c("red"="#C9146C", "orange"="#DA9112", "green"="#129188")) +
 scale_colour_manual(values = c("red"="#C9146C", "orange"="#DA9112", "green"="#129188")) +
 theme(strip.background = element_blank(),
       strip.text.x = element_text(size = 13)) +
 guides(fill="none") +
 guides(colour="none")
```

## Esercizio ricezione - attacco

```{r}
df <- tibble(rice = c(8,10,9,6,8,10,6,10,7,10,7,12,8,10,7,12),
       atk =  c(6,5, 4,2,3,7 ,3, 7,3,7 ,3, 5,5, 3,3,8))
```

Ogni rotazione durava un minuto e mezzo. Mediamente siamo riuscite a fare `r round(mean(df$rice), 1)` battute e `r round(mean(df$atk), 1)` attacchi per rotazione. 

Questo significa che servono `r round(mean(df$rice)/mean(df$atk), 1)` battute per riuscire a mettere la palla di là. **Con questa efficacia non vinciamo le partite!!**


## Presenze {{< fa child-reaching size=normalsize >}}

```{r}
x <- read_tsv(paste0(here::here(), "/data/003_dati/presenze.tsv"))

x %>% 
    filter(date == lubridate::ymd("2022-10-07")) %>%
    mutate(date = format(date, "%d-%m"),
           assenti = ifelse(assenti == 1, "X", "")) %>% 
    select(-date) %>% 
    gt::gt() %>% 
    gtExtras::gt_theme_538() 
```

## Classifica {{< fa ranking-star size=normalsize >}}

### Classifica ottobre
```{r}
x2 <- read_tsv(paste0(here::here(), "/data/003_dati/classificaRaw.tsv"))


tmp <- x2 %>%
    left_join(x) %>% 
    mutate(mese = lubridate::month(date)) %>% 
    filter(mese == 10) %>% 
    mutate(Punteggio = case_when(vincitori == 1 & assenti == 0 ~ 3,
                                 vincitori == 0 & assenti == 0 ~ 1,
                                 TRUE ~ 0)) %>% 
    group_by(Numero, Cognome, Nome) %>% 
    summarise(Classifica = sum(Punteggio)) %>% 
    ungroup %>% 
    arrange(desc(Classifica), Cognome) %>% 
    gt::gt() %>% 
    gtExtras::gt_theme_538()

tmp
```


### Classifica totale
```{r}
x2 <- read_tsv(paste0(here::here(), "/data/003_dati/classificaRaw.tsv"))


x2 %>%
    left_join(x) %>% 
    mutate(Punteggio = case_when(vincitori == 1 & assenti == 0 ~ 3,
                                 vincitori == 0 & assenti == 0 ~ 1,
                                 TRUE ~ 0)) %>% 
    group_by(Numero, Cognome, Nome) %>% 
    summarise(Classifica = sum(Punteggio)) %>% 
    ungroup %>% 
    arrange(desc(Classifica), Cognome) %>% 
    gt::gt() %>% 
    gtExtras::gt_theme_538()

```


## Video allenamento {{< fa video size=normalsize >}}

1. [Partita](https://youtu.be/c-430sfi2Pg)

## Foto allenamento {{< fa camera size=normalsize >}}

Non vi siete scattate foto ;-)