---
title: "PGS Foglizzese - PVL Ceralterra"
editor: visual
format:
  html:
    toc: false
    theme: journal
    page-layout: custom
    number-sections: false
    css: style.css
execute:
  echo: false
  message: false
  warning: false
---

```{r}
#| include: false
library(tidyverse)
library(datavolley)
library(gt)
library(gtExtras)
library(patchwork)
source(paste0(here::here(), "/scripts/999_utils.R"))
# Read data
file <- fs::dir_ls(paste0(here::here(), "/data/002_Partite/2022-10-29_Cerealterra"), 
                   regexp = "dvw$")
x <- dv_read(file)
noi <- teams(x)[1]
loro <- teams(x)[teams(x) != noi]
px <- plays(x)
```

# Giocatrici pericolose

+-------------+---------------------------------------------------------------------------------------+------------------------------------+
| Giocatrice  | Attacco                                                                               | Battuta                            |
+=============+:======================================================================================+====================================+
| Aurora\     | -   Da prima linea chiude molto soprattutto con palla vicina a rete                   | -   Salto-float                    |
| Numero: 88  |                                                                                       | -   Non particolarmente pericolosa |
|             | -   Attacca prevelentemente in diagonale, ma capace di attaccare anche in lungo linea | -   Quasi sempre P6                |
+-------------+---------------------------------------------------------------------------------------+------------------------------------+
| Carlotta\   | -   Sbaglia molto e attacca solo con palla perfetta                                   | -   Salto-float                    |
| Numero: 68  |                                                                                       |                                    |
|             | -   Solo diagonale                                                                    | -   Miglior battitrice             |
+-------------+---------------------------------------------------------------------------------------+------------------------------------+
| Carlotta\   | -   Palleggiatrice                                                                    | -   Salto-float                    |
| Numero: 60  |                                                                                       |                                    |
|             | -   Buon muro                                                                         | -   Tanta scena ma poca efficacia. |
|             |                                                                                       |                                    |
|             |                                                                                       | -   95% delle volte batte in P6    |
+-------------+---------------------------------------------------------------------------------------+------------------------------------+

# Difesa

Il puntino rosso denota la zona di partenza dell'attacco, mentre l'intensità del colore delle diverse zone del campo indica il maggior numero di attacchi arrivati. Il numero al centro delle diverse zone indica il numero di attacchi arrivati in quel punto del campo.

::: grid
::: g-col-6
```{r}
#| fig-width: 2
attack_rate <- px %>%
    dplyr::filter(skill == "Attack",
                  team != "PGS Foglizzese") %>%
    filter(grepl("2|3|4", start_zone)) %>% 
    group_by(team, start_zone, end_zone) %>%
    dplyr::summarize(n_attacks = n()) %>%
    mutate(rate = n_attacks/sum(n_attacks)) %>%
    ungroup %>% 
    bind_cols(dv_xy(.$start_zone, end = "upper")) %>% 
    rename(start_x = x, start_y = y) %>% 
    bind_cols(dv_xy(.$end_zone, end = "lower")) %>% 
    rename(end_x = x, end_y = y)

# Posto 2
p1 <- attack_rate %>%
    filter(start_zone == 2) %>% 
    ggplot(aes(end_x, end_y)) +
    geom_tile(aes(fill = rate), show.legend = FALSE) +
    geom_text(aes(label = n_attacks), size = 2) +
    scale_fill_gradient2(low = "white",
                         high = "red",
                         name = "Scala Intensità") +
    ggcourt(labels = c("", ""), court = "lower", show_zones = FALSE) +
    ggforce::geom_circle(aes(x0=1, y0=3.5, r=.1),
                fill='red', lwd=1, inherit.aes=FALSE) +
    labs(title = "Attacco da P2") +
    theme(plot.title = element_text(hjust = .5, size = 4),
          plot.margin = unit(c(0, 0, 0, 0), "cm"))

# Posto 3
p2 <- attack_rate %>%
    filter(start_zone == 3) %>% 
    ggplot(aes(end_x, end_y)) +
    geom_tile(aes(fill = rate), show.legend = FALSE) +
    geom_text(aes(label = n_attacks), size = 2) +
    scale_fill_gradient2(low = "white",
                         high = "red",
                         name = "Scala Intensità") +
    ggcourt(labels = c("", ""), court = "lower", show_zones = FALSE) +
    ggforce::geom_circle(aes(x0=2, y0=3.5, r=.1),
                fill='red', lwd=1, inherit.aes=FALSE) +
    labs(title = "Attacco da P3") +
    theme(plot.title = element_text(hjust = .5, size = 4),
          plot.margin = unit(c(0, 0, 0, 0), "cm"))

# Posto 4
p3 <- attack_rate %>%
    filter(start_zone == 4) %>% 
    ggplot(aes(end_x, end_y)) +
    geom_tile(aes(fill = rate), show.legend = FALSE) +
    geom_text(aes(label = n_attacks), size = 1) +
    scale_fill_gradient2(low = "white",
                         high = "red",
                         name = "Scala Intensità") +
    ggcourt(labels = c("", ""), court = "lower", show_zones = FALSE) +
    ggforce::geom_circle(aes(x0=3, y0=3.5, r=.1),
                fill='red', lwd=1, inherit.aes=FALSE) +
    labs(title = "Attacco da P4") +
    theme(plot.title = element_text(hjust = .5, size = 4),
          plot.margin = unit(c(0, 0, 0, 0), "cm"))

pall <- p1 + p2 + p3
ggsave(pall, file = "test.jpeg", dpi = 300, scale = 1.5)
tmp <- magick::image_read("test.jpeg")
fs::file_delete("test.jpeg")
pall <- magick::image_trim(tmp)

pall
```
:::

::: {.g-col-4 .pippo}
#### Indicazioni

-   Giocavano con il doppio palleggio al centro, quindi attacco da P2/P4
-   Attaccano tutte se la palla è bella
-   La maggior parte dei palloni viene attaccato in diagonale e può essere difeso dal posto 6
-   **Se la 88 è in prima linea, facciamo muro ad opzione su di lei (attacca 2 volte da P4 e 1 da P2)**
:::
:::

# Ricezione

L'intensità del colore delle diverse zone del campo indica il maggior numero di attacchi arrivati. Il numero al centro delle diverse zone indica il numero di attacchi arrivati in quel punto del campo.

::: grid
::: g-col-4
```{r}
#| fig-width: 2
serve_rate <- px %>%
    dplyr::filter(skill == "Serve",
                  team != "PGS Foglizzese") %>%
    group_by(team, end_zone) %>%
    dplyr::summarize(n_serve = n()) %>%
    mutate(rate = n_serve/sum(n_serve)) %>%
    ungroup %>% 
    bind_cols(dv_xy(.$end_zone, end = "lower")) %>% 
    rename(end_x = x, end_y = y)


pb <- serve_rate %>%
    ggplot(aes(end_x, end_y)) +
    geom_tile(aes(fill = rate), show.legend = FALSE) +
    geom_text(aes(label = n_serve), size = 2) +
    scale_fill_gradient2(low = "white",
                         high = "red",
                         name = "Scala Intensità") +
    ggcourt(labels = c("", ""), court = "lower", show_zones = FALSE) +
    theme(plot.title = element_text(hjust = .5, size = 4),
          plot.margin = unit(c(0, 0, 0, 0), "cm"))

ggsave(pb, file = "test2.jpeg", dpi = 300, scale = 1.5, width = 1.3, height = 1.3, units = "cm")
tmp <- magick::image_read("test2.jpeg")
fs::file_delete("test2.jpeg")
magick::image_trim(tmp)

tmp <- px %>%
    dplyr::filter(skill == "Serve",
                  team != "PGS Foglizzese") %>%
    count(evaluation)
```
:::

::: {.g-col-8 .pippo .odd}
#### Indicazioni

-   Durante la partita di andata battevano quasi tutte da sopra
-   La 68 è la miglior battitrice
-   Nessuna aveva una battuta particolarmente insidiosa, ma abbiamo subito le battute in salto float
-   Su `r sum(tmp$n)` battute:
    -   `r tmp |> filter(evaluation == "Ace") |> pull(n)` sono stati Ace

    -   `r tmp |> filter(evaluation == "Error") |> pull(n)` sono stati errori

    -   `r tmp |> filter(evaluation == "Positive, no attack") |> pull(n)` non ci hanno permesso di attaccare
:::
:::

::: grid
::: g-col-6
# Battuta {style=".pluto"}

+------------------+---------------------+---------------+
| Su chi battere   | In che zona battere | Chi evitare   |
+==================+=====================+===============+
| -   93 - 67 - 36 | -   P5 - P1         | -   88 - 60   |
+------------------+---------------------+---------------+

-   Ricevono molto corte, quasi sui 3 metri, quindi battere **lungo**

-   Assolutamente **non battere sulla 88**
:::

::: g-col-6
# Attacco

+------------------+-------------------------+----------------+
| Su chi attaccare | In che zona attaccare   | Chi evitare    |
+==================+=========================+================+
| -   93 - 36      | -   P1 lungo - P5 lungo | -   88         |
+------------------+-------------------------+----------------+

-   Difendono molto corte, quindi **attacchiamo lungo**.

-   Stesso discorso vale per le **FB**, devono essere **negli ultimi 2 m di campo verso P1/P6**

-   La 88 mura

-   Non difendono il lungo linea
:::
:::

::: pippo2
# Condiderazioni generali

-   Quando facciamo muro, dobbiamo coprire l'eventuale pallonetto
-   Bisogna metterle in difficoltà in battuta
-   Evitiamo le giocatrici migliori!!! Sfruttiamo bene le loro debolezze
-   Dobbiamo vincere questa partita! Si gioca senza pietà.
-   Se i palleggiatori vogliono mandare il secondo tocco di la, devono farlo quando non c'è in prima linea la 60 e fare il pallonetto al centro del campo.
:::
