---
title: "PGS Foglizzese - Parella"
editor: visual
format:
  html:
    toc: false
    theme: journal
    page-layout: custom
    number-sections: false
    css: style.css
execute:
  echo: false
  message: false
  warning: false
---

```{r}
#| include: false
library(tidyverse)
library(datavolley)
library(gt)
library(gtExtras)
library(patchwork)
source(paste0(here::here(), "/scripts/999_utils.R"))
# Read data
file <- fs::dir_ls(paste0(here::here(), "/data/002_Partite/2022-10-15_VolleyParella"), 
                   regexp = "dvw$")
x <- dv_read(file)
noi <- teams(x)[1]
loro <- teams(x)[teams(x) != noi]
px <- plays(x)
```

# Giocatrici pericolose

+------------+---------------------------------------------------------------------+------------------------------------+
| Giocatrice | Attacco                                                             | Battuta                            |
+============+:====================================================================+====================================+
| Beatrice\  | -   Mancina                                                         | -   Dall'alto                      |
| Numero: 7  | -   Da prima linea chiude molto soprattutto con palla vicina a rete | -   Non particolarmente pericolosa |
|            | -   Da seconda linea la palla è sempre molto lunga                  |                                    |
|            | -   Attacca prevelentemente in diagonale, ma anche in lungo linea   |                                    |
+------------+---------------------------------------------------------------------+------------------------------------+

# Difesa

Il puntino rosso denota la zona di partenza dell'attacco, mentre l'intensità del colore delle diverse zone del campo indica il maggior numero di attacchi arrivati. Il numero al centro delle diverse zone indica il numero di attacchi arrivati in quel punto del campo.

::: grid
::: g-col-6
```{r}
#| fig-width: 2
attack_rate <- px %>%
    dplyr::filter(skill == "Attack",
                  team != "PGS Foglizzese") %>%
    filter(grepl("2|3|4", start_zone)) %>% 
    group_by(team, start_zone, end_zone) %>%
    dplyr::summarize(n_attacks = n()) %>%
    mutate(rate = n_attacks/sum(n_attacks)) %>%
    ungroup %>% 
    bind_cols(dv_xy(.$start_zone, end = "upper")) %>% 
    rename(start_x = x, start_y = y) %>% 
    bind_cols(dv_xy(.$end_zone, end = "lower")) %>% 
    rename(end_x = x, end_y = y)

# Posto 2
p1 <- attack_rate %>%
    filter(start_zone == 2) %>% 
    ggplot(aes(end_x, end_y)) +
    geom_tile(aes(fill = rate), show.legend = FALSE) +
    geom_text(aes(label = n_attacks), size = 2) +
    scale_fill_gradient2(low = "white",
                         high = "red",
                         name = "Scala Intensità") +
    ggcourt(labels = c("", ""), court = "lower", show_zones = FALSE) +
    ggforce::geom_circle(aes(x0=1, y0=3.5, r=.1),
                fill='red', lwd=1, inherit.aes=FALSE) +
    labs(title = "Attacco da P2") +
    theme(plot.title = element_text(hjust = .5, size = 4),
          plot.margin = unit(c(0, 0, 0, 0), "cm"))

# Posto 3
p2 <- attack_rate %>%
    filter(start_zone == 3) %>% 
    ggplot(aes(end_x, end_y)) +
    geom_tile(aes(fill = rate), show.legend = FALSE) +
    geom_text(aes(label = n_attacks), size = 2) +
    scale_fill_gradient2(low = "white",
                         high = "red",
                         name = "Scala Intensità") +
    ggcourt(labels = c("", ""), court = "lower", show_zones = FALSE) +
    ggforce::geom_circle(aes(x0=2, y0=3.5, r=.1),
                fill='red', lwd=1, inherit.aes=FALSE) +
    labs(title = "Attacco da P3") +
    theme(plot.title = element_text(hjust = .5, size = 4),
          plot.margin = unit(c(0, 0, 0, 0), "cm"))

# Posto 4
p3 <- attack_rate %>%
    filter(start_zone == 4) %>% 
    ggplot(aes(end_x, end_y)) +
    geom_tile(aes(fill = rate), show.legend = FALSE) +
    geom_text(aes(label = n_attacks), size = 1) +
    scale_fill_gradient2(low = "white",
                         high = "red",
                         name = "Scala Intensità") +
    ggcourt(labels = c("", ""), court = "lower", show_zones = FALSE) +
    ggforce::geom_circle(aes(x0=3, y0=3.5, r=.1),
                fill='red', lwd=1, inherit.aes=FALSE) +
    labs(title = "Attacco da P4") +
    theme(plot.title = element_text(hjust = .5, size = 4),
          plot.margin = unit(c(0, 0, 0, 0), "cm"))

pall <- p1 + p2 + p3
ggsave(pall, file = "test.jpeg", dpi = 300, scale = 1.5)
tmp <- magick::image_read("test.jpeg")
fs::file_delete("test.jpeg")
pall <- magick::image_trim(tmp)

pall
```
:::

::: {.g-col-4 .pippo}
#### Indicazioni

-   Attaccano tutte e da tutte le posizioni (anche P1 con la numero 7 e da P6 con l'ala di seconda linea)
-   Attaccano tutte (tranne la 7) sulla direzione della rincorsa, quindi piazzare muro li
-   **Se la 7 è in prima linea, facciamo muro ad opzione su di lei**
:::
:::

# Ricezione

L'intensità del colore delle diverse zone del campo indica il maggior numero di attacchi arrivati. Il numero al centro delle diverse zone indica il numero di attacchi arrivati in quel punto del campo.

::: grid
::: g-col-4
```{r}
#| fig-width: 2
serve_rate <- px %>%
    dplyr::filter(skill == "Serve",
                  team != "PGS Foglizzese") %>%
    group_by(team, end_zone) %>%
    dplyr::summarize(n_serve = n()) %>%
    mutate(rate = n_serve/sum(n_serve)) %>%
    ungroup %>% 
    bind_cols(dv_xy(.$end_zone, end = "lower")) %>% 
    rename(end_x = x, end_y = y)


pb <- serve_rate %>%
    ggplot(aes(end_x, end_y)) +
    geom_tile(aes(fill = rate), show.legend = FALSE) +
    geom_text(aes(label = n_serve), size = 2) +
    scale_fill_gradient2(low = "white",
                         high = "red",
                         name = "Scala Intensità") +
    ggcourt(labels = c("", ""), court = "lower", show_zones = FALSE) +
    theme(plot.title = element_text(hjust = .5, size = 4),
          plot.margin = unit(c(0, 0, 0, 0), "cm"))

ggsave(pb, file = "test2.jpeg", dpi = 300, scale = 1.5, width = 1.3, height = 1.3, units = "cm")
tmp <- magick::image_read("test2.jpeg")
fs::file_delete("test2.jpeg")
magick::image_trim(tmp)

    
```
:::

::: {.g-col-8 .pippo .odd}
#### Indicazioni

-   Durante la partita di andata battevano un po da sopra e un po da sotto
-   Nessuna aveva una battuta insidiosa
-   Su 60 battute:
    -   4 sono stati Ace

    -   13 sono stati errori

    -   2 non ci hanno permesso di attaccare
:::
:::

::: grid
::: g-col-6
# Battuta {style=".pluto"}

+----------------+---------------------+---------------+
| Su chi battere | In che zona battere | Chi evitare   |
+================+=====================+===============+
| -   34 (L)     | -   P1 - P2         | -   6         |
+----------------+---------------------+---------------+

-   Ricevono molto corte, quasi sui 3 metri, quindi battere **lungo**

-   Giocano in penetrazione, quindi cerchiamo la parte sinistra (P1-P2) del loro campo
:::

::: g-col-6
# Attacco

+------------------+-----------------------+---------------+
| Su chi attaccare | In che zona attaccare | Chi evitare   |
+==================+=======================+===============+
| -   23 - 45      | -   P8                | -   24        |
+------------------+-----------------------+---------------+

-   Difendono molto corte, quindi **attacchiamo lungo**.

-   Stesso discorso vale per le **FB**, devono essere **negli ultimi 2 m di campo verso P1/P6**
:::
:::

::: pippo2
# Condiderazioni generali

-   Giocano in penetrazione quindi FB sempre sul palleggiatore

-   Il nostro palleggiatore di prima linea dovrebbe chiamare sempre la posizione del palleggiatore del Parella dicendo: "Prima linea" o "seconda linea" in modo che tutti sappiano dove mandare la palla

-   Andiamo a divertirci e vincere la partita, che ce lo meritiamo!!
:::
