---
title: "PGS Foglizzese - Parella"
editor: visual
format:
  html:
    toc: false
    theme: journal
    page-layout: custom
    number-sections: false
    css: style.css
execute:
  echo: false
  message: false
  warning: false
---

```{r}
#| include: false
library(tidyverse)
library(datavolley)
library(gt)
library(gtExtras)
library(patchwork)
source(paste0(here::here(), "/scripts/999_utils.R"))
# Read data
file <- fs::dir_ls(paste0(here::here(), "/data/002_Partite/2022-10-15_VolleyParella"), 
                   regexp = "dvw$")
x <- dv_read(file)
noi <- teams(x)[1]
loro <- teams(x)[teams(x) != noi]
px <- plays(x)
```

# Giocatrici pericolose

+-------------+--------------------------------------------------------------------------------------+--------------------------------------------------------------------------+
| Giocatrice  | Attacco                                                                              | Battuta                                                                  |
+=============+:=====================================================================================+==========================================================================+
| Peppa Pig\  | -   fjsdhfos ;sf dfhsdhg os gsdigh sidg shgishg sg sghpsd gpsdgupsdu gpsgu sdgsdgish | -   f iowef                                                              |
| Numero: 88  | -   sfioy iewo f                                                                     | -   f owehfoaw;                                                          |
|             | -   fweif ow;f                                                                       |                                                                          |
+-------------+--------------------------------------------------------------------------------------+--------------------------------------------------------------------------+
| Pimpa\      | -   fjdsdkhf a                                                                       | -   ihfw fwufp                                                           |
| Numero: 21  |                                                                                      | -   fuepowfpowa fpwa                                                     |
|             |                                                                                      | -   fwepfhwehfewhfiwheifhw f fihwfhwoeifhpwe fpwefowehfoiw hofwpe fpwe f |
+-------------+--------------------------------------------------------------------------------------+--------------------------------------------------------------------------+
| Biancaneve\ | -   fihsfia faf                                                                      | -   fweifhw f                                                            |
| Numero: 50  |     -   afaffhopwhfwe                                                                |                                                                          |
+-------------+--------------------------------------------------------------------------------------+--------------------------------------------------------------------------+

# Difesa

Il puntino rosso denota la zona di partenza dell'attacco, mentre l'intensità del colore delle diverse zone del campo indica il maggior numero di attacchi arrivati. Il numero al centro delle diverse zone indica il numero di attacchi arrivati in quel punto del campo.

::: grid
::: g-col-6
```{r}
#| fig-width: 2
attack_rate <- px %>%
    dplyr::filter(skill == "Attack",
                  team != "PGS Foglizzese") %>%
    filter(grepl("2|3|4", start_zone)) %>% 
    group_by(team, start_zone, end_zone) %>%
    dplyr::summarize(n_attacks = n()) %>%
    mutate(rate = n_attacks/sum(n_attacks)) %>%
    ungroup %>% 
    bind_cols(dv_xy(.$start_zone, end = "upper")) %>% 
    rename(start_x = x, start_y = y) %>% 
    bind_cols(dv_xy(.$end_zone, end = "lower")) %>% 
    rename(end_x = x, end_y = y)

# Posto 2
p1 <- attack_rate %>%
    filter(start_zone == 2) %>% 
    ggplot(aes(end_x, end_y)) +
    geom_tile(aes(fill = rate), show.legend = FALSE) +
    geom_text(aes(label = n_attacks), size = 2) +
    scale_fill_gradient2(low = "white",
                         high = "red",
                         name = "Scala Intensità") +
    ggcourt(labels = c("", ""), court = "lower", show_zones = FALSE) +
    ggforce::geom_circle(aes(x0=1, y0=3.5, r=.1),
                fill='red', lwd=1, inherit.aes=FALSE) +
    labs(title = "Attacco da P2") +
    theme(plot.title = element_text(hjust = .5, size = 4),
          plot.margin = unit(c(0, 0, 0, 0), "cm"))

# Posto 3
p2 <- attack_rate %>%
    filter(start_zone == 3) %>% 
    ggplot(aes(end_x, end_y)) +
    geom_tile(aes(fill = rate), show.legend = FALSE) +
    geom_text(aes(label = n_attacks), size = 2) +
    scale_fill_gradient2(low = "white",
                         high = "red",
                         name = "Scala Intensità") +
    ggcourt(labels = c("", ""), court = "lower", show_zones = FALSE) +
    ggforce::geom_circle(aes(x0=2, y0=3.5, r=.1),
                fill='red', lwd=1, inherit.aes=FALSE) +
    labs(title = "Attacco da P3") +
    theme(plot.title = element_text(hjust = .5, size = 4),
          plot.margin = unit(c(0, 0, 0, 0), "cm"))

# Posto 4
p3 <- attack_rate %>%
    filter(start_zone == 4) %>% 
    ggplot(aes(end_x, end_y)) +
    geom_tile(aes(fill = rate), show.legend = FALSE) +
    geom_text(aes(label = n_attacks), size = 1) +
    scale_fill_gradient2(low = "white",
                         high = "red",
                         name = "Scala Intensità") +
    ggcourt(labels = c("", ""), court = "lower", show_zones = FALSE) +
    ggforce::geom_circle(aes(x0=3, y0=3.5, r=.1),
                fill='red', lwd=1, inherit.aes=FALSE) +
    labs(title = "Attacco da P4") +
    theme(plot.title = element_text(hjust = .5, size = 4),
          plot.margin = unit(c(0, 0, 0, 0), "cm"))

pall <- p1 + p2 + p3
ggsave(pall, file = "test.jpeg", dpi = 300, scale = 1.5)
tmp <- magick::image_read("test.jpeg")
fs::file_delete("test.jpeg")
pall <- magick::image_trim(tmp)

pall
```
:::

::: {.g-col-4 .pippo}
#### Indicazioni

-   djfl;s jfl;sfs
-   fjs d;lfjsl; dfl;sd
-   fsd fsdofop weo jfowe jfhwe aofih efh nioawefaw nfhwae o fnweoaf hioawef aweugfow'a h
:::
:::

# Ricezione

L'intensità del colore delle diverse zone del campo indica il maggior numero di attacchi arrivati. Il numero al centro delle diverse zone indica il numero di attacchi arrivati in quel punto del campo.

::: grid
::: g-col-4
```{r}
#| fig-width: 2
serve_rate <- px %>%
    dplyr::filter(skill == "Serve",
                  team != "PGS Foglizzese") %>%
    group_by(team, end_zone) %>%
    dplyr::summarize(n_serve = n()) %>%
    mutate(rate = n_serve/sum(n_serve)) %>%
    ungroup %>% 
    bind_cols(dv_xy(.$end_zone, end = "lower")) %>% 
    rename(end_x = x, end_y = y)


pb <- serve_rate %>%
    ggplot(aes(end_x, end_y)) +
    geom_tile(aes(fill = rate), show.legend = FALSE) +
    geom_text(aes(label = n_serve), size = 2) +
    scale_fill_gradient2(low = "white",
                         high = "red",
                         name = "Scala Intensità") +
    ggcourt(labels = c("", ""), court = "lower", show_zones = FALSE) +
    theme(plot.title = element_text(hjust = .5, size = 4),
          plot.margin = unit(c(0, 0, 0, 0), "cm"))

ggsave(pb, file = "test2.jpeg", dpi = 300, scale = 1.5, width = 1.3, height = 1.3, units = "cm")
tmp <- magick::image_read("test2.jpeg")
fs::file_delete("test2.jpeg")
magick::image_trim(tmp)


```
:::

::: {.g-col-8 .pippo}
#### Indicazioni

-   djfl;s jfl;sfs
-   fjs d;lfjsl; dfl;sd
-   fsd fsdofop weo jfowe jfhwe aofih efh nioawefaw nfhwae o fnweoaf hioawef aweugfow'a h
:::
:::

::: grid
::: g-col-6
# Battuta {style=".pluto"}

+----------------+---------------------+-------------+
| Su chi battere | In che zona battere | Chi evitare |
+================+=====================+=============+
| -   88 -90     | -   P6 - P1         | -   24      |
+----------------+---------------------+-------------+
:::

::: g-col-6
# Attacco

+------------------+-----------------------+-------------+
| Su chi attaccare | In che zona attaccare | Chi evitare |
+==================+=======================+=============+
| -   23 - 45      | -   P8                | -   24      |
+------------------+-----------------------+-------------+
:::
:::

# Condiderazioni generali
